<rss xmlns:atom="http://www.w3.org/2005/Atom" version="2.0">
    <channel>
        <title>Association Sans Nom - Libre et sécurité à 42</title>
        <link>/</link>
        <description>ASN, l&#x27;association étudiante de 42 pour tout ce qui touche au Libre et à la sécurité !</description>
        <generator>Zola</generator>
        <language>fr</language>
        <atom:link href="/rss.xml" rel="self" type="application/rss+xml"/>
        <lastBuildDate>Sat, 06 Jul 2019 00:00:00 +0000</lastBuildDate>
        
            <item>
                <title>leHACK I</title>
                <pubDate>Sat, 06 Jul 2019 00:00:00 +0000</pubDate>
                <link>/activités/le_hack/lehack-i/</link>
                <guid>/activités/le_hack/lehack-i/</guid>
                <description>&lt;h2 id=&quot;nuit-du-hack-xv-2019&quot;&gt;Nuit du Hack XV (2019)&lt;&#x2F;h2&gt;
&lt;p&gt;On remet ça cette année ! Plus d&#x27;informations bientôt.&lt;&#x2F;p&gt;
</description>
            </item>
        
            <item>
                <title>Session de lock picking à 42</title>
                <pubDate>Sat, 09 Mar 2019 00:00:00 +0000</pubDate>
                <link>/activités/lock-picking/session-42/</link>
                <guid>/activités/lock-picking/session-42/</guid>
                <description>&lt;h2 id=&quot;quarante-deuxieme-lock-picking-de-l-association-sans-nom&quot;&gt;Quarante deuxième lock picking de l&#x27;Association Sans Nom&lt;&#x2F;h2&gt;
&lt;p&gt;Nous n&#x27;avons pas compté combien ont été faits jusque là, alors on va dire qu&#x27;on part de 42 :D&lt;&#x2F;p&gt;
&lt;h3 id=&quot;specificites-de-la-session&quot;&gt;Spécificités de la session&lt;&#x2F;h3&gt;
&lt;p&gt;Rien de spécial d&#x27;annoncé pour l&#x27;instant : crochetage de serrures paracentriques.
Il est toujours possible que quelqu&#x27;un amène du matériel particulier (pick gun, lecteur RFID…).
Si vous avez des idées, n&#x27;hésitez pas à en discuter sur #asn-lockpicking.&lt;&#x2F;p&gt;
&lt;h3 id=&quot;generalites&quot;&gt;Généralités&lt;&#x2F;h3&gt;
&lt;p&gt;Vous pouvez amener du matériel si vous voulez, mais ce n&#x27;est pas obligatoire.
Si vous n&#x27;en avez pas, on vous en prêtera.
Il n&#x27;y a pas besoin de s&#x27;y connaitre pour venir, il faut seulement demander une
explication avant de commencer.&lt;&#x2F;p&gt;
</description>
            </item>
        
            <item>
                <title>Contributopia avec Framasoft</title>
                <pubDate>Thu, 28 Feb 2019 00:00:00 +0000</pubDate>
                <link>/activités/conférences/framasoft-contributopia/</link>
                <guid>/activités/conférences/framasoft-contributopia/</guid>
                <description>&lt;h2 id=&quot;contributopia-l-utopie-de-la-contribution-avec-framasoft&quot;&gt;Contributopia l&#x27;utopie de la contribution, avec Framasoft&lt;&#x2F;h2&gt;
&lt;p&gt;Conférence donnée par Frédéric Urbain de &lt;a href=&quot;https:&#x2F;&#x2F;framasoft.org&#x2F;&quot;&gt;Framasoft&lt;&#x2F;a&gt;.&lt;&#x2F;p&gt;
&lt;p&gt;La vidéo sera mise en ligne environ une semaine après la conférence.&lt;&#x2F;p&gt;
&lt;p&gt;Les &lt;a href=&quot;&#x2F;activit%C3%A9s&#x2F;conf%C3%A9rences&#x2F;framasoft-contributopia&#x2F;conf%C3%A9rence_%C3%A0_l_%C3%A9cole_42.pdf&quot;&gt;diapos&lt;&#x2F;a&gt; sont sous licence
&lt;a href=&quot;https:&#x2F;&#x2F;creativecommons.org&#x2F;licenses&#x2F;by-sa&#x2F;4.0&#x2F;deed.fr&quot;&gt;Creative Commons BY-SA 4.0&lt;&#x2F;a&gt;.&lt;&#x2F;p&gt;
</description>
            </item>
        
            <item>
                <title>FOSDEM 2019</title>
                <pubDate>Thu, 31 Jan 2019 00:00:00 +0000</pubDate>
                <link>/activités/fosdem/voyage-2019/</link>
                <guid>/activités/fosdem/voyage-2019/</guid>
                <description>&lt;h2 id=&quot;voyage-au-fosdem-en-2019&quot;&gt;Voyage au FOSDEM en 2019&lt;&#x2F;h2&gt;
&lt;p&gt;16 étudiants sont venu avec l&#x27;Association Sans Nom au FOSDEM.&lt;&#x2F;p&gt;
&lt;p&gt;Nous avons fait le trajet en FlixBus.
Nous sommes venu un jour et demi avant le FOSDEM et reparti le dimanche soir.&lt;&#x2F;p&gt;
&lt;p&gt;Nous avons dormi à l&#x27;Hotel Manhattan, dans le centre de Bruxelles.&lt;&#x2F;p&gt;
</description>
            </item>
        
            <item>
                <title>Réunion AG du 2019-01-26</title>
                <pubDate>Sat, 26 Jan 2019 00:00:00 +0000</pubDate>
                <link>/activités/réunions/2019-01-26-assemblee-generale/</link>
                <guid>/activités/réunions/2019-01-26-assemblee-generale/</guid>
                <description>&lt;h1 id=&quot;proces-verbal-d-assemblee-generale-du-26-01-2019&quot;&gt;Procès-verbal d&#x27;Assemblée Générale du 26&#x2F;01&#x2F;2019&lt;&#x2F;h1&gt;
&lt;h2 id=&quot;association-sans-nom-asn&quot;&gt;Association Sans Nom (ASN)&lt;&#x2F;h2&gt;
&lt;p&gt;Procès-verbal de l&#x27;assemblée générale de l&#x27;association Association Sans Nom en date du 26 janvier 2019 à 15:00.&lt;&#x2F;p&gt;
&lt;h3 id=&quot;conditions-de-l-assemblee-generale&quot;&gt;Conditions de l&#x27;Assemblée Générale&lt;&#x2F;h3&gt;
&lt;p&gt;Les membres de l&#x27;association se sont réunis en assemblée au siège de l&#x27;association. Elle est convoquée conformément aux dispositions inscrites dans les statuts de l&#x27;association. L&#x27;assemblée générale est présidée par Adrien Pachkoff, et Vincent Mercadier en est nommé secrétaire.&lt;&#x2F;p&gt;
&lt;p&gt;Sont présents ou représentés 11 membres de l&#x27;association.&lt;&#x2F;p&gt;
&lt;p&gt;En conséquence, l&#x27;assemblée peut valablement délibérer.&lt;&#x2F;p&gt;
&lt;h3 id=&quot;documents-soumis-aux-membres&quot;&gt;Documents soumis aux membres&lt;&#x2F;h3&gt;
&lt;p&gt;Les documents et rapports suivants ont été soumis aux membres de l&#x27;association en vue de la présente assemblée :&lt;&#x2F;p&gt;
&lt;ul&gt;
&lt;li&gt;Rapport d&#x27;activité du Président&lt;&#x2F;li&gt;
&lt;&#x2F;ul&gt;
&lt;h3 id=&quot;ordre-du-jour&quot;&gt;Ordre du jour :&lt;&#x2F;h3&gt;
&lt;p&gt;Après avoir rappelé le contexte associatif et les motifs justifiant la convocation de cette réunion, les débats porteront sur l&#x27;ordre du jour.&lt;&#x2F;p&gt;
&lt;ul&gt;
&lt;li&gt;Présentation du rapport d&#x27;activité&lt;&#x2F;li&gt;
&lt;li&gt;Présentation du budget de l&#x27;association&lt;&#x2F;li&gt;
&lt;li&gt;Présentation des projets de l&#x27;association&lt;&#x2F;li&gt;
&lt;li&gt;Modification des statuts de l&#x27;association concernant les cotisations&lt;&#x2F;li&gt;
&lt;li&gt;Modification des statuts de l&#x27;association concernant le Bureau&lt;&#x2F;li&gt;
&lt;li&gt;Élection Bureau de l&#x27;association&lt;&#x2F;li&gt;
&lt;li&gt;Questions diverses.&lt;&#x2F;li&gt;
&lt;li&gt;Création à d&#x27;une autre association autours du Logiciel Libre par des adhérents&lt;&#x2F;li&gt;
&lt;&#x2F;ul&gt;
&lt;h3 id=&quot;resolutions&quot;&gt;Résolutions&lt;&#x2F;h3&gt;
&lt;h4 id=&quot;resolution-1-presentation-du-rapport-d-activite&quot;&gt;Résolution 1 - Présentation du rapport d&#x27;activité&lt;&#x2F;h4&gt;
&lt;p&gt;Le Président décide de présenter le rapport des activités de l&#x27;association, qui ont eu lieu pendant l&#x27;exercice social clôturé. Les points marquants sont les suivants :&lt;&#x2F;p&gt;
&lt;p&gt;La première année en tant qu&#x27;association déclarée s&#x27;est achevée. La partie administrative a pris plus de place que prévu. Attendre d&#x27;avoir un compte bancaire pour ouvrir les adhésions nous a pénalisé en limitant le nombre de membres. Nous avons quand même pu organisé plusieurs activités et le compte est finalement ouvert (en attente de validation).&lt;&#x2F;p&gt;
&lt;p&gt;L&#x27;e-creation de l&#x27;association a été faite, puis une e-modification des statuts. Le site de l&#x27;association a été mis en place, ainsi que des redirection mail. En plus du stand aux journées portes ouvertes et prérentrées, une conférence de présentation de l&#x27;association a été donnée. Une dizaine de nouveaux membres ont adhéré.&lt;&#x2F;p&gt;
&lt;p&gt;Les ateliers lock picking lancés par Dylan ont été repris par Adrien, mais il n&#x27;y a pas encore eu de nouvelle commande groupée de matériel depuis cette transition. Les ateliers pentest ont été mis en pause lorsque Vincent est parti en stage mais des choses s&#x27;organisent au niveau des challenges de sécurité.&lt;&#x2F;p&gt;
&lt;p&gt;Nous nous sommes occupé pour la deuxième année de la gestion des étudiants bénévoles à la Nuit du Hack et avons organisé un deuxième voyage à Bruxelles pour le FOSDEM. Nous avons eu un stand et aidé à l&#x27;atelier lock picking de Pas Sage en Seine (PSESHSF) de 2017 mais pas celui de 2018 qui était en même temps que la Nuit du Hack.&lt;&#x2F;p&gt;
&lt;p&gt;Après les 2 conférences de la première année (introduction à la sécurité par deux étudiants, et une sur le logiciel libre par l&#x27;AFUL), nous avons invité Synacktiv à donner une conférence sur le CTF, Pierre d&#x27;Huy à donner une conférence sur la cryptographie avec Dylan. Adrien a donné une conférence d&#x27;introduction au Logiciel Libre et à l&#x27;Open Source, et invité Stéphane Bortzmeyer pour parler DNS et sécurité. Margaux a invité des gens de .&#x2F;play.it pour parler de jeux sous Linux.&lt;&#x2F;p&gt;
&lt;h4 id=&quot;resolution-2-presentation-du-budget-de-l-association&quot;&gt;Résolution 2 - Présentation du budget de l&#x27;association&lt;&#x2F;h4&gt;
&lt;p&gt;Le Trésorier de l&#x27;association présente les comptes et le budget de l&#x27;association pour l&#x27;exercice social à venir :&lt;&#x2F;p&gt;
&lt;p&gt;En 2017, l&#x27;association a reçu les cotisations de 5 membres, soit 75€, et payé 44€ la publication au Journal Officiel de la création de l&#x27;association. Fin 2018, 5 cotisations ont été payées par de nouveaux adhérents, ainsi que 5 autres et 4 renouvellements de cotisations début 2019. Il y a donc 241€ de trésorerie. Il est prévu de dépenser 63€ pour une carte bancaire, 18€ pour renouveler le nom de domaine, et entre 30€ et 60€ pour une assurance. Il reste donc environ entre 100€ et 130€ pour d&#x27;autres dépenses (par exemple la location d&#x27;un serveur, l&#x27;achat de matériel ou de pizza).&lt;&#x2F;p&gt;
&lt;h4 id=&quot;resolution-3-presentation-des-projets-de-l-association&quot;&gt;Résolution 3 - Présentation des projets de l&#x27;association&lt;&#x2F;h4&gt;
&lt;p&gt;Le Président décide de procéder à la présentation des projets d&#x27;activité pour l&#x27;exercice social à venir :&lt;&#x2F;p&gt;
&lt;p&gt;La documentation de ce qui a été fait devra être rédigée, ou rassemblée pour celle qui est à des endroits divers.&lt;&#x2F;p&gt;
&lt;p&gt;Nous devons récupérer un serveur, soit par un sponsort (Free, OVH…) soit en le louant. Il faut aussi transférer le nom de domaine à l&#x27;association. Il faudra ensuite s&#x27;occuper du serveur mail et des services à mettre sur ce serveur.&lt;&#x2F;p&gt;
&lt;p&gt;Nous allons maintenir les activités (ateliers, conférences, évènements extérieurs…) et essayer d&#x27;en faire de nouvelles (comme les sessions de challenges de sécurité avec Kajin, la fabrication de picks, ou l&#x27;exploration des serrures électroniques). Nous allons aussi essayer d&#x27;organiser des évènements pour discuter de logiciel Libre et de séurité, peut-être en parallèle d&#x27;install parties, de key-signing parties, ou de crypto parties (pourquoi pas avec des pizzas et quelque chose à boire).&lt;&#x2F;p&gt;
&lt;p&gt;Un passage de relai doit se faire à la fois au niveau de l&#x27;organisation d&#x27;évènements (Kajin s&#x27;occupera de leHACK avec l&#x27;aide d&#x27;Adrien) que du Bureau (les nouveaux arrivants prendront leurs marques quelques mois, puis le président, le secrétaire et le trésorier échangeront de poste avec leur adjoint respectif).&lt;&#x2F;p&gt;
&lt;p&gt;Nous pensons à reprendre des activités du X-lab (électronique), et ses ressources, mais à condition de trouver des personnes pour s&#x27;en occuper sans trop disperser notre énergie pour ne pas freiner nos activités actuelles.&lt;&#x2F;p&gt;
&lt;h4 id=&quot;resolution-4-modification-des-statuts-de-l-association-concernant-les-cotisations&quot;&gt;Résolution 4 - Modification des statuts de l&#x27;association concernant les cotisations&lt;&#x2F;h4&gt;
&lt;p&gt;L&#x27;assemblée générale, après avoir entendu les raisons qui conduisent à proposer à l&#x27;assemblée la modification de certaines dispositions statutaires de l&#x27;association, décide de modifier les statuts de la manière suivante :&lt;&#x2F;p&gt;
&lt;p&gt;Ajout de la phrase suivante :&lt;&#x2F;p&gt;
&lt;blockquote&gt;
&lt;p&gt;L&#x27;adhésion est valable jusqu&#x27;au 31 janvier suivant le paiement de la cotisation, ou une année supplémentaire si celui-ci a lieu en novembre ou décembre.&lt;&#x2F;p&gt;
&lt;&#x2F;blockquote&gt;
&lt;p&gt;dans l&#x27;article 5 (Admission des membres), après&lt;&#x2F;p&gt;
&lt;blockquote&gt;
&lt;p&gt;L&#x27;accession et le maintien de la qualité de membre sont soumis au paiement d’une cotisation annuelle dont le montant est fixé annuellement par le Bureau et au respect des Statuts et du Règlement Intérieur de l&#x27;association, s’il existe.&lt;&#x2F;p&gt;
&lt;&#x2F;blockquote&gt;
&lt;p&gt;Cette résolution a été adoptée à l&#x27;unanimité des membres présents et représentés.&lt;&#x2F;p&gt;
&lt;h4 id=&quot;resolution-5-modification-des-statuts-de-l-association-concernant-le-bureau&quot;&gt;Résolution 5 - Modification des statuts de l&#x27;association concernant le Bureau&lt;&#x2F;h4&gt;
&lt;p&gt;L&#x27;assemblée générale, après avoir entendu les raisons qui conduisent à proposer à l&#x27;assemblée la modification de certaines dispositions statutaires de l&#x27;association, décide de modifier les statuts de la manière suivante :&lt;&#x2F;p&gt;
&lt;p&gt;Ajout de la phrase suivante :&lt;&#x2F;p&gt;
&lt;blockquote&gt;
&lt;p&gt;Les membres du Bureau peuvent échanger leur poste sur décision du Bureau.&lt;&#x2F;p&gt;
&lt;&#x2F;blockquote&gt;
&lt;p&gt;dans l&#x27;article 9 (Composition et attribution du Bureau), après&lt;&#x2F;p&gt;
&lt;blockquote&gt;
&lt;p&gt;En cas de poste vacant, le Bureau peut remplacer un de ses membres immédiatement par cooptation. Cette désignation est entérinée par un vote à l’Assemblée Générale suivante.&lt;&#x2F;p&gt;
&lt;&#x2F;blockquote&gt;
&lt;p&gt;Cette résolution a été adoptée à l&#x27;unanimité des membres présents et représentés.&lt;&#x2F;p&gt;
&lt;h4 id=&quot;resolution-6-election-du-bureau-de-l-association&quot;&gt;Résolution 6 - Élection du Bureau de l&#x27;association&lt;&#x2F;h4&gt;
&lt;p&gt;Après sollicitation des candidatures en vue de l&#x27;élection du Bureau de l&#x27;association, il est proposé de nommer, après vote, les membres du nouveau Bureau suivant :&lt;&#x2F;p&gt;
&lt;ul&gt;
&lt;li&gt;Adrien Pachkoff, président&lt;&#x2F;li&gt;
&lt;li&gt;Dylan Bourdon, secrétaire&lt;&#x2F;li&gt;
&lt;li&gt;Nicolas Idzik, trésorier&lt;&#x2F;li&gt;
&lt;li&gt;Vincent Mercadier, vice-président&lt;&#x2F;li&gt;
&lt;li&gt;Sebastien Bailly, vice-président&lt;&#x2F;li&gt;
&lt;li&gt;Margaux Haffner, secrétaire adjointe&lt;&#x2F;li&gt;
&lt;li&gt;Julien Clerc, trésorier adjoint&lt;&#x2F;li&gt;
&lt;&#x2F;ul&gt;
&lt;p&gt;Cette résolution a été adoptée à l&#x27;unanimité des membres présents et représentés.&lt;&#x2F;p&gt;
&lt;h4 id=&quot;resolution-7-discussions-diverses&quot;&gt;Résolution 7 - Discussions diverses&lt;&#x2F;h4&gt;
&lt;h5 id=&quot;modification-des-statuts-concernant-le-pret-de-materiel&quot;&gt;Modification des statuts concernant le prêt de matériel&lt;&#x2F;h5&gt;
&lt;p&gt;La proposition n&#x27;ayant pas assez été discutée préalablement, et ne semblant pas nécessaire dans l&#x27;immédiat, elle est abandonnée pour l&#x27;instant.&lt;&#x2F;p&gt;
&lt;h5 id=&quot;creation-d-une-association-autours-du-logiciel-libre&quot;&gt;Création d&#x27;une association autours du logiciel Libre&lt;&#x2F;h5&gt;
&lt;p&gt;Deux membres de l&#x27;Association Sans Nom créent une association, 42L, autours du logiciel Libre, sujet couvert par l&#x27;Association Sans Nom.
Les implications que cela pourrait avoir pour l&#x27;ASN ont été discutées.&lt;&#x2F;p&gt;
&lt;p&gt;L&#x27;ordre du jour étant épuisé, la séance est levée à 18:00.&lt;&#x2F;p&gt;
&lt;p&gt;Le présent procès-verbal a été dressé et signé par le président et le secrétaire nommé pour cette séance.&lt;&#x2F;p&gt;
&lt;h4 id=&quot;signatures&quot;&gt;Signatures :&lt;&#x2F;h4&gt;
&lt;p&gt;De tout ceci, il a été dressé le présent procès-verbal pour servir et faire valoir ce que de droit.&lt;&#x2F;p&gt;
&lt;p&gt;Fait à Paris, le 09&#x2F;02&#x2F;2019.&lt;&#x2F;p&gt;
</description>
            </item>
        
            <item>
                <title>DNS, quand il y a des problèmes (Bortzmeyer)</title>
                <pubDate>Thu, 24 Jan 2019 00:00:00 +0000</pubDate>
                <link>/activités/conférences/dns-bortzmeyer/</link>
                <guid>/activités/conférences/dns-bortzmeyer/</guid>
                <description>&lt;h2 id=&quot;dns-quand-il-y-a-des-problemes-dns-et-securite&quot;&gt;DNS, quand il y a des problèmes (DNS et sécurité)&lt;&#x2F;h2&gt;
&lt;p&gt;Conférence donnée par &lt;a href=&quot;https:&#x2F;&#x2F;www.bortzmeyer.org&#x2F;&quot;&gt;Stéphane Bortzmeyer&lt;&#x2F;a&gt;.
Captation vidéo et montage par &lt;a href=&quot;https:&#x2F;&#x2F;studios.42.fr&#x2F;&quot;&gt;Studios_42&lt;&#x2F;a&gt;.&lt;&#x2F;p&gt;
&lt;div &gt;
    &lt;iframe src=&quot;https:&#x2F;&#x2F;www.youtube.com&#x2F;embed&#x2F;LHv6uU9Gpos&quot; webkitallowfullscreen mozallowfullscreen allowfullscreen&gt;
    &lt;&#x2F;iframe&gt;
&lt;&#x2F;div&gt;
&lt;p&gt;Cette vidéo est sous licence
&lt;a href=&quot;https:&#x2F;&#x2F;creativecommons.org&#x2F;licenses&#x2F;by-sa&#x2F;4.0&#x2F;deed.fr&quot;&gt;Creative Commons BY-SA 4.0&lt;&#x2F;a&gt;.&lt;&#x2F;p&gt;
&lt;p&gt;Les &lt;a href=&quot;&#x2F;activit%C3%A9s&#x2F;conf%C3%A9rences&#x2F;dns-bortzmeyer&#x2F;bortzmeyer-securite-noms-domaines.pdf&quot;&gt;diapos&lt;&#x2F;a&gt; sont sous licence
&lt;a href=&quot;https:&#x2F;&#x2F;creativecommons.org&#x2F;licenses&#x2F;by-sa&#x2F;4.0&#x2F;deed.fr&quot;&gt;Creative Commons BY-SA 4.0&lt;&#x2F;a&gt;.&lt;&#x2F;p&gt;
</description>
            </item>
        
            <item>
                <title>Introduction au Logiciel Libre et à l&#x27;Open Source</title>
                <pubDate>Thu, 10 Jan 2019 00:00:00 +0000</pubDate>
                <link>/activités/conférences/introduction-libre-open-source/</link>
                <guid>/activités/conférences/introduction-libre-open-source/</guid>
                <description>&lt;h2 id=&quot;conference-d-introduction-au-logiciel-libre-et-a-l-open-source&quot;&gt;Conférence d&#x27;Introduction au Logiciel Libre et à l&#x27;Open Source&lt;&#x2F;h2&gt;
&lt;p&gt;Conférence donnée par &lt;a href=&quot;https:&#x2F;&#x2F;adrien.pachkoff.com&#x2F;&quot;&gt;Adrien Pachkoff&lt;&#x2F;a&gt;
(président de l&#x27;Association Sans Nom).&lt;&#x2F;p&gt;
&lt;p&gt;La &lt;a href=&quot;https:&#x2F;&#x2F;tv.42.fr&#x2F;video&#x2F;wHq99D2n5opgMaLPd&quot;&gt;vidéo de cette conférence&lt;&#x2F;a&gt; n&#x27;est
pour l&#x27;instant visible que par les étudiants de 42.
Captation vidéo et montage par &lt;a href=&quot;https:&#x2F;&#x2F;studios.42.fr&#x2F;&quot;&gt;Studios_42&lt;&#x2F;a&gt;.&lt;&#x2F;p&gt;
&lt;p&gt;&lt;a href=&quot;https:&#x2F;&#x2F;slides.com&#x2F;pandark&#x2F;logiciel-libre-open-source-00&#x2F;&quot;&gt;Les diapos avec des notes un peu
rédigées&lt;&#x2F;a&gt; sont
disponibles sous licence
&lt;a href=&quot;https:&#x2F;&#x2F;creativecommons.org&#x2F;licenses&#x2F;by-sa&#x2F;4.0&#x2F;deed.fr&quot;&gt;Creative Commons BY-SA 4.0&lt;&#x2F;a&gt; :&lt;&#x2F;p&gt;
</description>
            </item>
        
            <item>
                <title>Présentation ASN 2018</title>
                <pubDate>Wed, 21 Nov 2018 00:00:00 +0000</pubDate>
                <link>/activités/conférences/presentation-asn-2018/</link>
                <guid>/activités/conférences/presentation-asn-2018/</guid>
                <description>&lt;h2 id=&quot;presentation-de-l-association-sans-nom-aux-etudiants-de-42&quot;&gt;Présentation de l&#x27;Association Sans Nom aux étudiants de 42&lt;&#x2F;h2&gt;
&lt;p&gt;Conférence donnée par Adrien Pachkoff, président de l&#x27;ASN.
Captation vidéo et montage par &lt;a href=&quot;https:&#x2F;&#x2F;studios.42.fr&#x2F;&quot;&gt;Studios_42&lt;&#x2F;a&gt;.&lt;&#x2F;p&gt;
&lt;p&gt;La &lt;a href=&quot;https:&#x2F;&#x2F;tv.42.fr&#x2F;video&#x2F;5audecYZKAqP7aFCQ&quot;&gt;vidéo de cette présentation&lt;&#x2F;a&gt; n&#x27;est visible que par les étudiants de 42.&lt;&#x2F;p&gt;
&lt;p&gt;Cette vidéo est sous licence
&lt;a href=&quot;https:&#x2F;&#x2F;creativecommons.org&#x2F;licenses&#x2F;by-sa&#x2F;4.0&#x2F;deed.fr&quot;&gt;Creative Commons BY-SA 4.0&lt;&#x2F;a&gt;.&lt;&#x2F;p&gt;
</description>
            </item>
        
            <item>
                <title>Réunion du 2018-11-03</title>
                <pubDate>Sat, 03 Nov 2018 00:00:00 +0000</pubDate>
                <link>/activités/réunions/2018-11-03-reunion/</link>
                <guid>/activités/réunions/2018-11-03-reunion/</guid>
                <description>&lt;h1 id=&quot;asn-compte-rendu-de-la-reunion-du-3-novembre-2018&quot;&gt;ASN - Compte rendu de la réunion du 3 novembre 2018&lt;&#x2F;h1&gt;
&lt;p&gt;Nombre de participants : 4&lt;&#x2F;p&gt;
&lt;h2 id=&quot;1-statuts&quot;&gt;1) Statuts&lt;&#x2F;h2&gt;
&lt;p&gt;Modifications des statuts de l&#x27;association approuvés par le Bureau : tous les membres du Bureau peuvent récupérer la cotisation d&#x27;un membre contre un justificatif.&lt;&#x2F;p&gt;
&lt;h2 id=&quot;2-presentation-de-l-association&quot;&gt;2) Présentation de l&#x27;association :&lt;&#x2F;h2&gt;
&lt;p&gt;Une conférence sera organisé courant décembre, elle aura pour but de faire découvrir aux nouveaux étudiants ce que fait l&#x27;association, de présenter les projets en cours, et bien sur répondre a toutes les questions.&lt;&#x2F;p&gt;
&lt;h2 id=&quot;3-adhesion-a-l-asn&quot;&gt;3) Adhésion à l&#x27;ASN :&lt;&#x2F;h2&gt;
&lt;p&gt;Suite à cette conférence, les adhésions seront ouvertes pour pouvoir soutenir notre association et en devenir membre à part entière.
Plusieurs avantages sont envisagés pour la suite : accès gratuit aux services (sur les futurs serveurs de l&#x27;association), tarifs préférentiels sur certaines commandes groupées (kits de lock picking, voyages organisés...), accès aux goodies ASN.&lt;&#x2F;p&gt;
&lt;h2 id=&quot;4-les-comptes-la-banque&quot;&gt;4) Les comptes, la Banque :&lt;&#x2F;h2&gt;
&lt;p&gt;Relancer les banques et ouvrir un compte s&#x27;il y en a une qui nous répond et correspond  à ce dont on a besoin.
Nous pourrons dans un premier temps utiliser un framapad privé pour noter qui a payé sa cotisation. Par la suite, nous choisirons et mettrons en place un outil de gestion des membres, par exemple Galette ou Zenbership.
Il est important d&#x27;avoir le livre de comptes de l&#x27;association à jour ; il faudrait choisir un outil pour le maintenir accessible en ligne également.&lt;&#x2F;p&gt;
&lt;h2 id=&quot;5-serveurs&quot;&gt;5) Serveurs :&lt;&#x2F;h2&gt;
&lt;p&gt;Le Président (qui héberge actuellement le site de l&#x27;association sur son serveur chez Gandi) propose de tester sur des serveurs séparés (par exemple chez OVH) l&#x27;installation des services qui ont été proposés, en attendant que l&#x27;association trouve un sponsor pour ses serveurs ou les paye avec les cotisations des membres. OVH s&#x27;était proposé mais nous n&#x27;avions pas conclu car nous ne savions pas exactement ce dont nous avions besoin et nous attendions d&#x27;avoir un compte en banque. Nous pourrions aussi contacter Online.net pour voir s&#x27;il sont intéressés.
Il faudra faire une liste des serveurs nécessaires pour faire tourner les services de l&#x27;association.&lt;&#x2F;p&gt;
&lt;h2 id=&quot;6-calendrier&quot;&gt;6) Calendrier :&lt;&#x2F;h2&gt;
&lt;p&gt;La mise en place d&#x27;un calendrier propre à l&#x27;ASN pourrait être utile.&lt;&#x2F;p&gt;
&lt;h2 id=&quot;7-challenge-securite&quot;&gt;7) Challenge Sécurité :&lt;&#x2F;h2&gt;
&lt;p&gt;Un groupe d&#x27;étudiants s&#x27;est porté volontaire pour créer ou testé en bêta des challenges de sécurité. Une réunion va être organisée avec ces personnes courant décembre pour discuter des catégories présentes (web, system, app...) et des difficultés rencontrées, etc...
On pense utiliser CTFd pour le site de validation des flags.
Il n&#x27;a pas été définitivement décidé si les challenges seraient sur une période réduite (avec éventuellement des lots à gagner), en continu (comme root-me.org), ou les deux.&lt;&#x2F;p&gt;
&lt;h2 id=&quot;8-fosdem&quot;&gt;8) FOSDEM :&lt;&#x2F;h2&gt;
&lt;p&gt;Un voyage (en bus) va être organisé pour aller au FOSDEM, comme l&#x27;année dernière, mais pour que tout son passe bien, il faut s&#x27;y prendre un peu en avance. C&#x27;est pour cela que des affiches vont être mises dans l&#x27;école et nous passerons aussi des annonces en vue de cet événement.&lt;&#x2F;p&gt;
</description>
            </item>
        
            <item>
                <title>Nuit du Hack XVI</title>
                <pubDate>Sat, 30 Jun 2018 00:00:00 +0000</pubDate>
                <link>/activités/le_hack/ndh-xvi/</link>
                <guid>/activités/le_hack/ndh-xvi/</guid>
                <description>&lt;h2 id=&quot;nuit-du-hack-xv-2017&quot;&gt;Nuit du Hack XV (2017)&lt;&#x2F;h2&gt;
&lt;p&gt;On remet ça pour une deuxième année, avec un peu plus d&#x27;étudiants que l&#x27;année
précédente. C&#x27;est toujours HZV qui organise, mais c&#x27;est dans Paris cette
fois-ci.&lt;&#x2F;p&gt;
</description>
            </item>
        
            <item>
                <title>La cryptographie, car « on a rien à cacher »</title>
                <pubDate>Wed, 06 Jun 2018 00:00:00 +0000</pubDate>
                <link>/activités/conférences/introduction-cryptographie/</link>
                <guid>/activités/conférences/introduction-cryptographie/</guid>
                <description>&lt;h2 id=&quot;la-cryptographie-car-on-a-rien-a-cacher&quot;&gt;La cryptographie, car « on a rien à cacher »&lt;&#x2F;h2&gt;
&lt;p&gt;Conférence donnée par &lt;a href=&quot;https:&#x2F;&#x2F;dylanbourdon.fr&#x2F;&quot;&gt;Dylan Bourdon&lt;&#x2F;a&gt; (secrétaire de
l&#x27;Association Sans Nom) et &lt;a href=&quot;https:&#x2F;&#x2F;pierre.dhuy.net&#x2F;&quot;&gt;Pierre d&#x27;Huy&lt;&#x2F;a&gt; (Devoteam).
Captation vidéo et montage par &lt;a href=&quot;https:&#x2F;&#x2F;studios.42.fr&#x2F;&quot;&gt;Studios_42&lt;&#x2F;a&gt;.&lt;&#x2F;p&gt;
&lt;div &gt;
    &lt;iframe src=&quot;https:&#x2F;&#x2F;www.youtube.com&#x2F;embed&#x2F;DYSw5IwWP4o&quot; webkitallowfullscreen mozallowfullscreen allowfullscreen&gt;
    &lt;&#x2F;iframe&gt;
&lt;&#x2F;div&gt;
&lt;p&gt;Cette vidéo est sous licence
&lt;a href=&quot;https:&#x2F;&#x2F;creativecommons.org&#x2F;licenses&#x2F;by-sa&#x2F;4.0&#x2F;deed.fr&quot;&gt;Creative Commons BY-SA 4.0&lt;&#x2F;a&gt;.&lt;&#x2F;p&gt;
</description>
            </item>
        
            <item>
                <title>CTF : Comment qu’est-ce qu’on flag ? (Synacktiv)</title>
                <pubDate>Mon, 23 Apr 2018 00:00:00 +0000</pubDate>
                <link>/activités/conférences/introduction-ctf/</link>
                <guid>/activités/conférences/introduction-ctf/</guid>
                <description>&lt;h2 id=&quot;conference-d-introduction-au-ctf-capture-the-flag&quot;&gt;Conférence d&#x27;introduction au CTF (Capture the Flag)&lt;&#x2F;h2&gt;
&lt;p&gt;Conférence donnée par Corentin Bayet et Lucas Arrive, de
&lt;a href=&quot;https:&#x2F;&#x2F;www.synacktiv.com&#x2F;en&#x2F;company.html&quot;&gt;Synacktiv&lt;&#x2F;a&gt;.
Captation vidéo et montage par &lt;a href=&quot;https:&#x2F;&#x2F;studios.42.fr&#x2F;&quot;&gt;Studios_42&lt;&#x2F;a&gt;.&lt;&#x2F;p&gt;
&lt;div &gt;
    &lt;iframe src=&quot;https:&#x2F;&#x2F;www.youtube.com&#x2F;embed&#x2F;qcLDU3OSCrY&quot; webkitallowfullscreen mozallowfullscreen allowfullscreen&gt;
    &lt;&#x2F;iframe&gt;
&lt;&#x2F;div&gt;
&lt;p&gt;&lt;a href=&quot;https:&#x2F;&#x2F;www.synacktiv.com&#x2F;ressources&#x2F;presentation_ctf_42.pdf&quot;&gt;Diapos&lt;&#x2F;a&gt;&lt;&#x2F;p&gt;
</description>
            </item>
        
            <item>
                <title>Réunion du 2018-04-07</title>
                <pubDate>Sat, 07 Apr 2018 00:00:00 +0000</pubDate>
                <link>/activités/réunions/2018-04-07-reunion/</link>
                <guid>/activités/réunions/2018-04-07-reunion/</guid>
                <description>&lt;h1 id=&quot;asn-compte-rendu-de-la-reunion-du-7-avril-2018&quot;&gt;ASN - Compte rendu de la réunion du 7 avril 2018&lt;&#x2F;h1&gt;
&lt;p&gt;Nombre de participants : 4&lt;&#x2F;p&gt;
&lt;h2 id=&quot;1-regularite-des-reunions-du-bureau-ouverte-au-publique-et-a-vos-questions&quot;&gt;1) Régularité des réunions du Bureau (ouverte au publique, et à vos questions) :&lt;&#x2F;h2&gt;
&lt;p&gt;Ce serait pratique de faire une réunion toutes les 2 semaines, pas forcement sur un jour fixe. Il faudrait tester les réunions en ligne, de temps en temps, pour coller plus simplement aux emplois du temps de chacun.&lt;&#x2F;p&gt;
&lt;h2 id=&quot;2-process-et-documentation&quot;&gt;2) Process et Documentation :&lt;&#x2F;h2&gt;
&lt;p&gt;Ce serait utile de réaliser des feuilles de HowDo sur le sujet de l&#x27;asso afin de &#x27;standardiser&#x27; les démarches à suivre pour certaines tâches (ex: comment proposer une conf)&lt;&#x2F;p&gt;
&lt;h2 id=&quot;3-les-comptes-la-banque&quot;&gt;3) Les comptes, la Banque :&lt;&#x2F;h2&gt;
&lt;p&gt;Ce serait utile de mettre les comptes de l&#x27;asso en ligne afin de pouvoir y accéder plus facilement.&lt;&#x2F;p&gt;
&lt;p&gt;Au niveau de la banque, quelques difficultés pour en choisir une, il y a peu d&#x27;offres qui collent à nos besoins. Deux banques plus ou moins retenues, la Société Générale et le Crédit Agricole.&lt;&#x2F;p&gt;
&lt;h2 id=&quot;4-revue-des-conferences-prevues&quot;&gt;4) Revue des conférences prévues&lt;&#x2F;h2&gt;
&lt;ul&gt;
&lt;li&gt;Une présentation de l&#x27;association avec une conférence afin de re-sonder les envies de chacun et de faire parler un peu de l&#x27;association.&lt;&#x2F;li&gt;
&lt;li&gt;Intro à la cryptographie : Conférence en cours de finition, Pourrait se faire avec une autre personne en plus.&lt;&#x2F;li&gt;
&lt;li&gt;Howto CTF : Une conf sur comment réaliser un ctf, présent dans l&#x27;agenda et diffusé en live&lt;&#x2F;li&gt;
&lt;&#x2F;ul&gt;
&lt;h2 id=&quot;5-site-web&quot;&gt;5) Site web :&lt;&#x2F;h2&gt;
&lt;p&gt;Les articles comme celui sur le Lock picking devraient arriver&lt;&#x2F;p&gt;
&lt;h2 id=&quot;6-serveurs&quot;&gt;6) Serveurs :&lt;&#x2F;h2&gt;
&lt;p&gt;Il serait nécessaire de faire une liste des serveurs qui seraient nécessaire à faire tourner les services de l&#x27;association afin de reprendre contact avec Ovh.&lt;&#x2F;p&gt;
&lt;h2 id=&quot;7-calendrier&quot;&gt;7) Calendrier :&lt;&#x2F;h2&gt;
&lt;p&gt;La mise en place d&#x27;un calendrier propre à l&#x27;ASN pourrait être utile.&lt;&#x2F;p&gt;
&lt;h2 id=&quot;8-ndh&quot;&gt;8) NDH :&lt;&#x2F;h2&gt;
&lt;p&gt;Les bénévoles recevront un email bientôt. Ne pas oublier qu&#x27;il y a des meet orgianisés par hackervoice, l&#x27;asso derrière la NDH.&lt;&#x2F;p&gt;
&lt;h2 id=&quot;9-autres-associations&quot;&gt;9) Autres Associations :&lt;&#x2F;h2&gt;
&lt;ul&gt;
&lt;li&gt;Rencontre avec une association sur le libre sur le retour du FOSDEM, http:&#x2F;&#x2F;atilla.org&lt;&#x2F;li&gt;
&lt;li&gt;Rencontre aussi avec RTFM, une association de sécurité, serait intéressant de voir pour organiser des trucs avec eux.&lt;&#x2F;li&gt;
&lt;&#x2F;ul&gt;
&lt;h2 id=&quot;10-electronique&quot;&gt;10) Électronique :&lt;&#x2F;h2&gt;
&lt;p&gt;Nous recherchons des gens motivés pour reprendre l&#x27;association, l&#x27;intégrer à l&#x27;ASN et la gérer&lt;&#x2F;p&gt;
&lt;h2 id=&quot;11-atelier-pentest&quot;&gt;11) Atelier Pentest :&lt;&#x2F;h2&gt;
&lt;p&gt;Une correction de VM as été faite, avec une démonstration point par point sur comment casser celle-ci, le retour est positif mais demande énormément de préparation. Les démo seront donc plus rare, mais les write-ups continueront d&#x27;être publier. Voir pour faire une alternance CTF et VM à casser&lt;&#x2F;p&gt;
&lt;h2 id=&quot;12-autre&quot;&gt;12) Autre :&lt;&#x2F;h2&gt;
&lt;p&gt;En fonction de la trésorerie, il serait interessant d&#x27;abonner l&#x27;ASN au magasine MISC&lt;&#x2F;p&gt;
&lt;blockquote&gt;
&lt;p&gt;Secrétaire : dbourdon&lt;&#x2F;p&gt;
&lt;&#x2F;blockquote&gt;
</description>
            </item>
        
            <item>
                <title>FOSDEM 2018</title>
                <pubDate>Thu, 01 Feb 2018 00:00:00 +0000</pubDate>
                <link>/activités/fosdem/voyage-2018/</link>
                <guid>/activités/fosdem/voyage-2018/</guid>
                <description>&lt;h2 id=&quot;voyage-au-fosdem-en-2018&quot;&gt;Voyage au FOSDEM en 2018&lt;&#x2F;h2&gt;
&lt;p&gt;8 étudiants sont venu avec l&#x27;Association Sans Nom au FOSDEM.&lt;&#x2F;p&gt;
&lt;p&gt;La moitié a fait le trajet en car, l&#x27;autre en voiture.
Nous sommes venu un jour et demi avant le FOSDEM et reparti le dimanche soir.&lt;&#x2F;p&gt;
&lt;p&gt;Nous avons dormi à l&#x27;auberge de jeunesse Génération Europe, un peu excentrée
mais plutôt sympa et avec un parking.&lt;&#x2F;p&gt;
</description>
            </item>
        
            <item>
                <title>Réunion du 2017-10-07</title>
                <pubDate>Sat, 07 Oct 2017 00:00:00 +0000</pubDate>
                <link>/activités/réunions/2017-10-07-reunion/</link>
                <guid>/activités/réunions/2017-10-07-reunion/</guid>
                <description>&lt;h2 id=&quot;compte-rendu-de-la-reunion-ouverte-du-7-octobre-2017&quot;&gt;Compte-rendu de la réunion ouverte du 7 octobre 2017&lt;&#x2F;h2&gt;
&lt;p&gt;4 à 8 participants&lt;&#x2F;p&gt;
&lt;h3 id=&quot;motd-welcom-back&quot;&gt;Motd : Welcom Back&lt;&#x2F;h3&gt;
&lt;p&gt;Nous voici donc de retour après les piscines et avant la rentrée des 2k17. Nous nous activons pour vous préparer tout un programme pour l’année et ça commence maintenant ;)&lt;&#x2F;p&gt;
&lt;h3 id=&quot;warning-election-du-bureau-warning&quot;&gt;:warning: Élection du bureau :warning:&lt;&#x2F;h3&gt;
&lt;p&gt;Les membres fondateurs de l’association, qui constitueront le premier bureau, seront désignés lors d’une réunion Jeudi 12 octobre 2017 à 19h.
On pourra procéder à des votes si le choix des fondateurs ou la répartition de leur rôle ne se fait pas naturellement.
Une fois les fondateurs choisis, ils paieront la cotisation de 15 euros et signeront les statuts.
Les premières cotisations seront utilisées pour publier les statuts au journal officiel et ainsi, donner une existence légale à l’association.
Nous demandons au personne voulant en faire partie de se faire connaître et d’être présent pour la signature.
Toute personne intéressée par l’ASN peut venir et participer aux éventuels votes.&lt;&#x2F;p&gt;
&lt;h3 id=&quot;libre&quot;&gt;Libre :&lt;&#x2F;h3&gt;
&lt;p&gt;Plusieurs projets sont en cours de préparation :&lt;&#x2F;p&gt;
&lt;ul&gt;
&lt;li&gt;Atelier sur l’import de jeux de données ouvertes de data.gouv.fr sur OpenStreetMap. Si le concept vous intéresse, faite coucou à Adrien (@pk)&lt;&#x2F;li&gt;
&lt;li&gt;Atelier trouver un &amp;quot;good first bug&amp;quot; et faire son premier patch sur un projet libre (avec &lt;a href=&quot;https:&#x2F;&#x2F;janitor.technology&#x2F;&quot;&gt;Janitor&lt;&#x2F;a&gt;, et peut-être son créateur Jan)&lt;&#x2F;li&gt;
&lt;li&gt;Table ronde  sur l’auto hébergement : l’idée est d’échanger entre personnes gérant ou souhaitant héberger et gérer elles-même leur site(s) web, leurs mails, leur messagerie instantanée, et&#x2F;ou autres services divers, que ça soit sur un raspberry pi derrière leur box internet, un vps, un serveur dédiée ou autre. On pourrait partager ses problèmes (oui, même les problèmes d’iptable), ses solutions, les pistes qui semblent prometteuses, les outils qui ont l&#x27;air sympa… On vous donne rendez vous sur slack, sur le chanel #asn-libre&lt;&#x2F;li&gt;
&lt;&#x2F;ul&gt;
&lt;h3 id=&quot;lockpicking&quot;&gt;Lockpicking :&lt;&#x2F;h3&gt;
&lt;p&gt;Les ateliers vont pouvoir reprendre doucement, avec une commande groupée prévue pour novembre &#x2F; décembres (plus de détails a venir)&lt;&#x2F;p&gt;
&lt;h3 id=&quot;asn-challenge&quot;&gt;ASN challenge :&lt;&#x2F;h3&gt;
&lt;p&gt;Vous vous rappelez peut être des &lt;a href=&quot;https:&#x2F;&#x2F;asn.borntocode.in&#x2F;challenges&#x2F;&quot;&gt;challenges&lt;&#x2F;a&gt; pour remporter des places pour la nuit du hack. Le site va être mis à jour pour ajouter les réponses afin de comprendre ceux qui vous ont fait suer.&lt;&#x2F;p&gt;
&lt;h3 id=&quot;dashlane-ovh&quot;&gt;Dashlane &#x2F; Ovh :&lt;&#x2F;h3&gt;
&lt;p&gt;Tout n’est pas mort. Nous allons reprendre contact et relancer les choses après l’officialisation de l’association. Des events pourrait vite arriver.&lt;&#x2F;p&gt;
&lt;h3 id=&quot;born2ctf&quot;&gt;Born2CTF :&lt;&#x2F;h3&gt;
&lt;p&gt;Un début de projet de ctf made in 42 est en cours, avec des acteurs déjà intéressé par l’idée. Ce serait un ctf avec plusieurs discipline tel que le de la crypto ou encore du lockpicking, ouverte a d’autre écoles informatique de Paris.  Il y a tout à organiser et imaginer donc nous recherchons des gens motiver pour porter le projet à bout.&lt;&#x2F;p&gt;
&lt;h3 id=&quot;conf&quot;&gt;Conf :&lt;&#x2F;h3&gt;
&lt;p&gt;Un certain nombre de conférences vont voir le jours, et certains nous proposent différent thèmes, si vous souhaitez des thèmes en particulier, n’hésitez pas à nous le dire.&lt;&#x2F;p&gt;
&lt;h3 id=&quot;petit-retour-de-ndh-et-pses&quot;&gt;Petit retour de NDH et PSES :&lt;&#x2F;h3&gt;
&lt;h4 id=&quot;ndh&quot;&gt;NDH :&lt;&#x2F;h4&gt;
&lt;p&gt;Outre la présence de 42 comme sponsor et par ses étudiants bénévoles pendant l’édition 2k17, nous avons pu faire la rencontre de certain acteurs :&lt;&#x2F;p&gt;
&lt;ul&gt;
&lt;li&gt;Ecole &lt;a href=&quot;http:&#x2F;&#x2F;www.aston-ecole.com&#x2F;&quot;&gt;Aston&lt;&#x2F;a&gt; : Une école d’informatique en alternance, avec des programmes expert en sécurité numérique et administrateur système et réseau entre autres. Nous avons pu évoquer l’idée d’un ctf avec école mélangé et ont vraiment aimé le principe et pourrait aider à mettre en place ce projet.&lt;&#x2F;li&gt;
&lt;li&gt;Vade Secure : Analyse et dev sur  des application de sécurité. Se sont montré intéressé pour réaliser une conf à 42. Leur blog est plutôt sympa, &lt;a href=&quot;https:&#x2F;&#x2F;blog.vadesecure.com&#x2F;fr&#x2F;&quot;&gt;ça se passe ici&lt;&#x2F;a&gt;&lt;&#x2F;li&gt;
&lt;&#x2F;ul&gt;
&lt;h4 id=&quot;pses&quot;&gt;PSES :&lt;&#x2F;h4&gt;
&lt;ul&gt;
&lt;li&gt;Rencontre avec Eureka Certification, et un de ses formateur et passionné en technologie blockchain. Pourrait proposer une conférence sur la daocratie basée sur ETH vers novembre.&lt;&#x2F;li&gt;
&lt;li&gt;Blackfield : Asso qui aide les projet indépendant a sécuriser leur mise en prod, des confs sont possibles sur différents thèmes.&lt;&#x2F;li&gt;
&lt;&#x2F;ul&gt;
&lt;blockquote&gt;
&lt;p&gt;Secrétaire : dbourdon&lt;&#x2F;p&gt;
&lt;&#x2F;blockquote&gt;
</description>
            </item>
        
            <item>
                <title>Passage en Seine 2017</title>
                <pubDate>Thu, 29 Jun 2017 00:00:00 +0000</pubDate>
                <link>/activités/passage_en_seine/pses-2017/</link>
                <guid>/activités/passage_en_seine/pses-2017/</guid>
                <description>&lt;h2 id=&quot;passage-en-seine-2017&quot;&gt;Passage en Seine 2017&lt;&#x2F;h2&gt;
&lt;p&gt;Nous avons vu un message sur twitter demandant à quelqu&#x27;un si il pouvait
organiser un &lt;a href=&quot;&#x2F;activit%C3%A9s&#x2F;lock-picking&#x2F;&quot;&gt;atelier de lock picking&lt;&#x2F;a&gt; à
Pas Sage en Seine. Nous nous sommes proposé pour aider. On nous a alors demandé
si on voulait aussi un stand.
Voilà comment nous nous sommes retrouvé à présenter l&#x27;Association Sans Nom et à
montrer aux gens comment ouvrir des serrures et cadenas pendant ces 4 jours,
en allant voir des conférences de temps en temps.&lt;&#x2F;p&gt;
</description>
            </item>
        
            <item>
                <title>Nuit du Hack XV</title>
                <pubDate>Sat, 24 Jun 2017 00:00:00 +0000</pubDate>
                <link>/activités/le_hack/ndh-xv/</link>
                <guid>/activités/le_hack/ndh-xv/</guid>
                <description>&lt;h2 id=&quot;nuit-du-hack-xv-2017&quot;&gt;Nuit du Hack XV (2017)&lt;&#x2F;h2&gt;
&lt;p&gt;C&#x27;est la première année que nous avons organisé ce bénévola avec HZV.
Ça s&#x27;est très bien passé.&lt;&#x2F;p&gt;
&lt;p&gt;Nous avons aussi organisé des petits challenges de sécurité pour faire gagner
quelques places pour la NdH à des étudiants de 42.&lt;&#x2F;p&gt;
</description>
            </item>
        
            <item>
                <title>Réunion du 2017-05-12</title>
                <pubDate>Fri, 12 May 2017 00:00:00 +0000</pubDate>
                <link>/activités/réunions/2017-05-12-reunion/</link>
                <guid>/activités/réunions/2017-05-12-reunion/</guid>
                <description>&lt;h2 id=&quot;compte-rendu-de-la-reunion-ouverte-du-12-mai-2017&quot;&gt;Compte-rendu de la réunion ouverte du 12 mai 2017&lt;&#x2F;h2&gt;
&lt;p&gt;17 participants&lt;&#x2F;p&gt;
&lt;h3 id=&quot;nuit-du-hack&quot;&gt;Nuit du Hack&lt;&#x2F;h3&gt;
&lt;p&gt;20 personnes se sont proposé pour être bénévole. Le formulaire de recherche de bénévole est clos. Les volontaires doivent se rendre au meet public de HackerzVoice à l&#x27;Electrolab (à Nanterre) samedi 13 mai. Ils doivent également prévenir de leur venu ou non (s&#x27;ils ne peuvent pas) en répondant au mail qu&#x27;ils ont reçu à ce sujet ou en envoyant un mail à asn@borntocode.in. Un meet HackerzVoice privé aura lieu le 10 juin, juste avant la Nuit du Hack, pour la préparer. Ceux qui n&#x27;auront pas pu aller au précédent meet devront s&#x27;assurer de pouvoir aller à celui-là.&lt;&#x2F;p&gt;
&lt;h3 id=&quot;dashlane&quot;&gt;Dashlane&lt;&#x2F;h3&gt;
&lt;p&gt;L’entreprise Dashlane veut organiser un CTF à 42. Un CTF (capture the flag) est une compétition de sécurité où il faut trouver des flags (en général des chaines de caractères de type hash), par exemple en utilisant une injection sql ou en analysant un binaire. Nous avons été mis dans la boucle, grâce à apetitje, pour discuter avec eux et voir ce que l&#x27;on peut faire ensemble. Les logins des personnes intéressées ont été notés pendant la réunion. Si vous voulez ajouter le vôtre, signalez vous à dbourdon. Pour en discuter, rendez-vous sur #asn-secu . On retient quelques questions comme la difficulté du ctf (débutant &#x2F; pro) ainsi que l&#x27;ouverture de l&#x27;évent au public. Le projet est encore en construction, il est tout à fait possible de voir avec Dashlane pour avoir différent niveau de difficulté et de l&#x27;ouvrir à tous. Il y aura probablement un rendez-vous avec eux la semaine prochaine.&lt;&#x2F;p&gt;
&lt;h3 id=&quot;pas-sage-en-seine&quot;&gt;Pas Sage En Seine&lt;&#x2F;h3&gt;
&lt;p&gt;Pas Sage en Seine est un évènement qui regroupe des conférences et ateliers autour de domaines divers, comme le libre, la sécurité, le hacktivisme, l&#x27;art ou la bidouille. Suite à un échange de tweet, nous serons présents sur l&#x27;atelier lock picking de l&#x27;évènement. PSeS nous propose aussi de faire un stand. Nous recherchons des volontaires pour gérer le stand et aider pour l&#x27;atelier lock picking (pas de niveau particulier requis). Tenir un stand serait l&#x27;occasion de nous faire connaître, et pourquoi pas développer des partenariats (avec d&#x27;autre associations, écoles, personnes intéressantes…). Un formulaire à déjà circulé, vous pouvez aussi aller voir dbourdon (@dbourdon sur Slack) directement pour le stand. Plus il y aura de volontaires, plus on pourra alterner sur le stand et aller voir ce qui se passe autour.&lt;&#x2F;p&gt;
&lt;h3 id=&quot;onepoint&quot;&gt;OnePoint&lt;&#x2F;h3&gt;
&lt;p&gt;Le hackpéro serait toujours maintenue, des dates vont être proposé d&#x27;ici peu. Il y a pour le moment assez de participant pour le 1er atelier, d&#x27;autre dates seront prévues si le 1er se déroule bien.&lt;&#x2F;p&gt;
&lt;h3 id=&quot;asn&quot;&gt;ASN&lt;&#x2F;h3&gt;
&lt;p&gt;La déclaration officiel approche, il est encore temps d&#x27;envoyer des modifications sur les statuts de l&#x27;association.&lt;&#x2F;p&gt;
&lt;p&gt;Les membres du bureau de l&#x27;association ont chacun un rôle attitré (président, secrétaire général, trésorier, vice président, secrétaire adjoint, trésorier adjoint) mais ils ont aussi un rôle en tant que membre du bureau. C&#x27;est eux qui gère l&#x27;association, et décident, par exemple, s&#x27;il est justifié de proposer un service aux membres, de passer un accord, de signer un contrat, etc.
Il serait donc très préférable que le bureau compte 6 membres. Nous avons demandé si certaines personnes voudraient bien être secrétaire adjoint, trésorier adjoint ou vice président. Plusieurs personnes se sont proposées, mais il est encore temps de le faire si cela vous intéresse (précisez le poste que vous visez).&lt;&#x2F;p&gt;
&lt;h3 id=&quot;services&quot;&gt;Services&lt;&#x2F;h3&gt;
&lt;p&gt;Une ou deux personnes assez expérimentées en sysadmin, en particulier sle-guil, proposent de faire proprement la mise en place initiale et l&#x27;installation du&#x2F;des serveurs de l&#x27;association. Ils formeront un petit groupe qui deviendra l&#x27;équipe d&#x27;administrateurs système, et documenteront ce qui est fait (probablement sous la forme d&#x27;un wiki). La documentation devra être maintenu par les sysadmins afin que l&#x27;on sache facilement ce qui est installé, où, comment, etc.&lt;&#x2F;p&gt;
&lt;h3 id=&quot;ateliers&quot;&gt;Ateliers&lt;&#x2F;h3&gt;
&lt;p&gt;Vous avez à tout moment la possibilité de proposer ou de demander un atelier &#x2F; conférence&lt;&#x2F;p&gt;
&lt;h4 id=&quot;prevu&quot;&gt;Prévu :&lt;&#x2F;h4&gt;
&lt;ul&gt;
&lt;li&gt;une conférence sur la cryptologie&lt;&#x2F;li&gt;
&lt;li&gt;une initiation à la contribution à des projets de logiciels libres (trouver et patcher son premier bug)&lt;&#x2F;li&gt;
&lt;li&gt;des conférencier intéressé pour faire des conférences a 42&lt;&#x2F;li&gt;
&lt;&#x2F;ul&gt;
&lt;h4 id=&quot;vos-propositions&quot;&gt;Vos propositions :&lt;&#x2F;h4&gt;
&lt;ul&gt;
&lt;li&gt;une initiation aux outils et méthodes de base pour les ctf&lt;&#x2F;li&gt;
&lt;li&gt;un dépôt de doc&lt;&#x2F;li&gt;
&lt;li&gt;(re)faire venir quelqu&#x27;un de la quadrature du net&lt;&#x2F;li&gt;
&lt;li&gt;un test &#x2F; démo sur le système &amp;quot;root is not dead&amp;quot;&lt;&#x2F;li&gt;
&lt;&#x2F;ul&gt;
&lt;h3 id=&quot;reunions&quot;&gt;Réunions&lt;&#x2F;h3&gt;
&lt;p&gt;A la suite du formulaire qui as circuler, il y aura une réunion ouverte un samedi sur deux (en fonction des évènements externe dans le milieu du libre et de la sécu, il pourrait être décalé)&lt;&#x2F;p&gt;
&lt;h3 id=&quot;remarque&quot;&gt;Remarque&lt;&#x2F;h3&gt;
&lt;p&gt;Il serait intéressant de mettre en place un calendrier avec les dates des évènements dans le milieu du libre et de la sécu avec la possibilité de voir le nombre de personne intéressé par l&#x27;évent.&lt;&#x2F;p&gt;
&lt;blockquote&gt;
&lt;p&gt;Secrétaire : dbourdon&lt;&#x2F;p&gt;
&lt;&#x2F;blockquote&gt;
</description>
            </item>
        
            <item>
                <title>Réunion du 2017-04-17</title>
                <pubDate>Mon, 17 Apr 2017 00:00:00 +0000</pubDate>
                <link>/activités/réunions/2017-04-17-reunion/</link>
                <guid>/activités/réunions/2017-04-17-reunion/</guid>
                <description>&lt;h2 id=&quot;asn-contre-rendu-reunion-du-2017-04-17&quot;&gt;ASN – Contre-rendu Réunion du 2017-04-17&lt;&#x2F;h2&gt;
&lt;h3 id=&quot;deroulement-de-la-reunion&quot;&gt;Déroulement de la réunion&lt;&#x2F;h3&gt;
&lt;p&gt;Une dizaine de personnes étaient présentes.
Nous avons commencé par une présentation de l&#x27;association et de ses objectif, le Libre et la sécurité dans l&#x27;esprit hacker : comprendre, détourner, améliorer, partager, par et pour ses membres.
Nous avons revu les statuts ensembles et répondu aux questions.
Avant de continuer à discuter, nous avons fait un tour de parole pour savoir ce que chacun voulait apporter à l&#x27;association, en attendait, et s&#x27;il avait des compétences particulières.&lt;&#x2F;p&gt;
&lt;h3 id=&quot;organisation&quot;&gt;Organisation&lt;&#x2F;h3&gt;
&lt;p&gt;L&#x27;association est faite par et pour ses membres (vous) : ils donnent la direction, le bureau s&#x27;occupe de la gestion.
Les membres du bureau n&#x27;ont pas non plus besoin de consulter tout le monde pour chaque décision, ce qui permet d&#x27;avancer relativement rapidement.
Chaque membre du bureau a un rôle propre (président, secrétaire général, trésorier, vice président, secrétaire adjoint, trésorier adjoint), et une voix en tant que membre du bureau dans les décisions qui ne nécessitent pas une assemblée générale.&lt;&#x2F;p&gt;
&lt;p&gt;Les branches (ou modules, pôles…) sont seulement un moyen d&#x27;organisation interne. Elles ne doivent empêcher ni les membres de participer à des activités diverses dans l&#x27;association ni ces activités d&#x27;être à cheval sur plusieurs domaines.
Des membres peuvent être référents&#x2F;responsables d&#x27;une branche sans forcément faire partie du bureau. C&#x27;est vers eux que se tourneront les gens qui veulent organiser des activités dans les domaines en questions (et qui pourront les rediriger vers les bonnes personnes au besoin).&lt;&#x2F;p&gt;
&lt;h3 id=&quot;taches-prioritaires&quot;&gt;Tâches prioritaires&lt;&#x2F;h3&gt;
&lt;ol&gt;
&lt;li&gt;Il faut finaliser les statuts avant le début du mois prochain &lt;a href=&quot;https:&#x2F;&#x2F;github.com&#x2F;asn&#x2F;statuts&quot;&gt;asn42&#x2F;statuts&lt;&#x2F;a&gt;.&lt;&#x2F;li&gt;
&lt;li&gt;Le président et le trésorier doivent ouvrir un compte chez une banque (si possible avec déjà des sous dessus :-P).&lt;&#x2F;li&gt;
&lt;li&gt;Des personnes du futur bureau vont prendre rendez-vous avec la Maison des Initiatives Étudiantes, et on va postuler pour le Kit à se Lancer.&lt;&#x2F;li&gt;
&lt;li&gt;Il faudrait avoir rapidement une version du site à mettre en ligne, notamment pour expliquer aux gens comment participer. Ça se passe sur github &lt;a href=&quot;https:&#x2F;&#x2F;github.com&#x2F;asn42&#x2F;website&quot;&gt;asn42&#x2F;website&lt;&#x2F;a&gt; sous forme de pull-requests et d&#x27;issues. Ce sont de simples pages en HTML, CSS (utilisant bootstrap) et JavaScript. Les contributions ne nécessitent donc pas un niveau technique élevé et sont grandement appréciées.&lt;&#x2F;li&gt;
&lt;&#x2F;ol&gt;
&lt;h3 id=&quot;cotisation&quot;&gt;Cotisation&lt;&#x2F;h3&gt;
&lt;p&gt;Il semble y avoir un consensus pour une cotisation annuelle fixée à 15€ (avec aménagement possible pour les gens qui ne peuvent pas)&lt;&#x2F;p&gt;
&lt;h3 id=&quot;branche-materiel-et-x-lab&quot;&gt;Branche matériel et x-lab&lt;&#x2F;h3&gt;
&lt;p&gt;Le x-lab actuel pourraient créer une nouvelle branche matériel (comme il y a déjà libre, sécu et lock picking) dans l&#x27;ASN.
Le x-lab a pour but global la réalisation de projet étudiant hardware, de prêt de matériels, de diy ect.. dans l&#x27;esprit d&#x27;un hackerspace. Les activitées réalisées sont proche des branches actuel de l&#x27;ASN d&#x27;où l&#x27;idée de se rassembler.
Les statuts vont être adaptés dans ce sens (prêt de matériel, caution, propriété des projets dont le matériel a été payé par l&#x27;association…)
Nous récupérions peut-être les ressources du x-lab par la suite.
Les personnes présentes étaient assez enthousiastes à l&#x27;idée de cette branche.&lt;&#x2F;p&gt;
&lt;h3 id=&quot;situation-actuelle&quot;&gt;Situation actuelle&lt;&#x2F;h3&gt;
&lt;p&gt;Il y a toujours des gens de niveaux divers en sécurité (du débutant complet à la personne qui travaille déjà dedans) et moins de gens ayant une expérience dans le Libre.
Il y avait toujours de l&#x27;intérêt pour des conférences, des ateliers, des participation à des évènements et à des compétitions de sécurité, ainsi que de l&#x27;initiation au Libre (en préparation) et de l&#x27;(entr)aide sur l&#x27;auto-hébergement.
Il y a en particulier eu une demande sur de la virusologie et sur de l&#x27;auto-hébergement.
On essaie d&#x27;avoir une idée des gens intéressés par des rôles dans le bureau, histoire d&#x27;être sûr qu&#x27;ils soient là pour la constitution de l&#x27;association (c&#x27;est normalement bon pour le président, le secrétaire général et le trésorier, ainsi qu&#x27;un vice président, mais ça serait bien d&#x27;avoir un trésorier adjoint et un secrétaire adjoint).&lt;&#x2F;p&gt;
&lt;h3 id=&quot;des-reunions-regulieres&quot;&gt;Des réunions régulières&lt;&#x2F;h3&gt;
&lt;p&gt;Pour faire vivre l&#x27;association, il faut un rendez-vous régulier. Il sera ainsi possible, toutes les deux semaines, de venir pour trouver quelqu&#x27;un avec qui parler des projets de l&#x27;association, de leur organisation et de leur avancement, de sécu, de libre… ou juste avec qui discuter autours d&#x27;un café.
Utilisez &lt;a href=&quot;https:&#x2F;&#x2F;framadate.org&#x2F;pvTCTHgWrx8oPd3a&quot;&gt;ce framadate&lt;&#x2F;a&gt; pour indiquer le jour qui vous convient le mieux, et si vous préférez l&#x27;après midi ou le soir pour ces rendez-vous.
L’atelier lock picking pourrait suivre la date (venez en discuter lundi 24 avril, au prochain atelier).&lt;&#x2F;p&gt;
&lt;h3 id=&quot;moyens-de-communication&quot;&gt;Moyens de communication&lt;&#x2F;h3&gt;
&lt;p&gt;Il semble y avoir un consensus pour l&#x27;utilisation d&#x27;un forum.
Pour les discussions instantanées, on a parlé d&#x27;irc ou d&#x27;un slack-like.&lt;&#x2F;p&gt;
&lt;h3 id=&quot;serveur-et-services&quot;&gt;Serveur et services&lt;&#x2F;h3&gt;
&lt;p&gt;Les options envisagées pour le serveur de l&#x27;association sont&lt;&#x2F;p&gt;
&lt;ul&gt;
&lt;li&gt;se le faire offrir&#x2F;sponsoriser par Free, OVH ou autre&lt;&#x2F;li&gt;
&lt;li&gt;utiliser celui que se refilent les bde depuis le tout premier&lt;&#x2F;li&gt;
&lt;li&gt;en louer un avec les cotisations &#x2F; la trésorerie de l&#x27;association&lt;&#x2F;li&gt;
&lt;li&gt;possibilitée d&#x27;entreposer un petit serveur (type raspberry pi) à 42&lt;&#x2F;li&gt;
&lt;&#x2F;ul&gt;
&lt;p&gt;Les services seront gérés par les membres, mais les administrateurs système devront être approuvés avant (histoire que ces pouvoir soient confiés à des gens responsables).
Les services de base seront probablement dans un premier temps une redirection mail pseudo@asn-website.org et un espace web https:&#x2F;&#x2F;perso.asn-website.org&#x2F;~pseudo (ou quelque chose dans le genre)
On a parlé de mettre un nœud de réseau social fédérés comme diaspora* ou mastodon.
Tout les membres auront la possibilité de demander la mise en place d’un service, le bureau prenant la décision en fonction du coût, de la demande, etc.&lt;&#x2F;p&gt;
&lt;h3 id=&quot;moyen-et-long-terme&quot;&gt;Moyen et long terme&lt;&#x2F;h3&gt;
&lt;p&gt;Il faut se faire connaitre, quand on va à des évènements à l&#x27;extérieur, quand des gens viennent à l&#x27;école…
Pour ça, on va aussi organiser des choses ensemble, avec vous : We need you !
C&#x27;est important d&#x27;avoir un bon réseau (de membres et d&#x27;anciens), que ça soit pour les conférences et autres activités, ou plus tard pour trouver des stages et du boulot.
Un projet de locaux pourrait être envisagé si les conditions sont requissent.&lt;&#x2F;p&gt;
&lt;h3 id=&quot;evenement-hors-42&quot;&gt;Evènement hors 42&lt;&#x2F;h3&gt;
&lt;h4 id=&quot;nuit-du-hack&quot;&gt;&lt;a href=&quot;https:&#x2F;&#x2F;nuitduhack.com&#x2F;&quot;&gt;Nuit du Hack&lt;&#x2F;a&gt;&lt;&#x2F;h4&gt;
&lt;p&gt;24-25 juin, Centre Disneyland Paris
Une journée et nuit sur la sécurité, wargame publique (CTF), atelier.
L&#x27;organisation nous a proposé d&#x27;avoir des étudiants bénévoles sur l&#x27;évènement, qui ne paieront donc pas leur place. On attend des précisions de Charles (quand la fille qui s&#x27;en occupe ne sera plus en vacances). Plusieurs personnes nous ont dit être intéressés et ont laissé leur logins (vous pouvez faire de même).&lt;&#x2F;p&gt;
&lt;h4 id=&quot;rencontres-mondiales-du-logiciel-libre-rmll&quot;&gt;&lt;a href=&quot;https:&#x2F;&#x2F;2017.rmll.info&#x2F;&quot;&gt;Rencontres Mondiales du Logiciel Libre (RMLL)&lt;&#x2F;a&gt;&lt;&#x2F;h4&gt;
&lt;p&gt;Du 1er au 7 juillet à Saint-Etienne.
Suite à un cafouillage lors du dernier voyage groupé au FOSDEM, le x-lab a un avoir pour des transports en IdBus qui se termine dans ces eaux là, et qui pourraient peut-être être utilisés pour payer une partie du trajet.
Le début des RMLL et Pas Sage en Seine sont en même temps.&lt;&#x2F;p&gt;
&lt;h4 id=&quot;pas-sage-en-seine&quot;&gt;&lt;a href=&quot;https:&#x2F;&#x2F;passageenseine.fr&#x2F;&quot;&gt;Pas-sage en Seine&lt;&#x2F;a&gt;&lt;&#x2F;h4&gt;
&lt;p&gt;du 29 juin au 2 juillet à Paris
Un évènement qui regroupe des choses divers autours de sécurité, de bidouille, de libre, de hacktivisme, etc.&lt;&#x2F;p&gt;
&lt;h4 id=&quot;ese-de-esiea&quot;&gt;&lt;a href=&quot;https:&#x2F;&#x2F;ese.esiea.fr&#x2F;&quot;&gt;ESE de ESIEA&lt;&#x2F;a&gt;&lt;&#x2F;h4&gt;
&lt;p&gt;samedi 13 mai à Paris
Des conférences sur la sécurité à l&#x27;ESIEA, entrée à 2€.&lt;&#x2F;p&gt;
&lt;h3 id=&quot;proposition-de-one-point-esferrei&quot;&gt;Proposition de One Point &#x2F; esferrei&lt;&#x2F;h3&gt;
&lt;p&gt;Estéban Ferreira (esferrei) a une proposition de One Point pour environ 25 personnes intéressés par la sécurité. Il n&#x27;y a pas besoin de déjà s&#x27;y connaitre, mais il faut vraiment être motivé (il a écrit « passionné »).
Onepoint propose donc de mettre une pièce à disposition dans leurs locaux pour faire « une sorte de LAB CybSec &#x2F; CybDef ».
Si ça se passe bien, l&#x27;expérience pourra être renouvelée, et on pourrait « avoir un &amp;quot;pied à terre&amp;quot; dans ces mêmes locaux pour les petits Hackers de 42 qui auraient envie de se frotter à de vrais problématiques ou juste casser ce que Onepoint nous mettra à disposition ».&lt;&#x2F;p&gt;
&lt;h3 id=&quot;ctf-wargames&quot;&gt;CTF &#x2F; Wargames&lt;&#x2F;h3&gt;
&lt;p&gt;Plusieurs personnes souhaitent participer à des CTF &#x2F; wargames (compétitions de sécurité) et faire une (ou plusieurs) équipe(s) 42. 2 personnes aimeraient aussi créer des ctf et les proposer en interne sur le futur serveur de l&#x27;association.&lt;&#x2F;p&gt;
</description>
            </item>
        
            <item>
                <title>Introduction générale à la sécurité informatique</title>
                <pubDate>Fri, 10 Feb 2017 00:00:00 +0000</pubDate>
                <link>/activités/conférences/introduction-securite-informatique/</link>
                <guid>/activités/conférences/introduction-securite-informatique/</guid>
                <description>&lt;h2 id=&quot;conference-d-introduction-generale-a-la-securite-informatique&quot;&gt;Conférence d&#x27;introduction générale à la sécurité informatique&lt;&#x2F;h2&gt;
&lt;p&gt;Conférence donnée par Xavier Coquand et Anthony Bouvet.
Captation vidéo et montage par &lt;a href=&quot;https:&#x2F;&#x2F;studios.42.fr&#x2F;&quot;&gt;Studios_42&lt;&#x2F;a&gt;.&lt;&#x2F;p&gt;
&lt;div &gt;
    &lt;iframe src=&quot;https:&#x2F;&#x2F;www.youtube.com&#x2F;embed&#x2F;oVZEblXS4gc&quot; webkitallowfullscreen mozallowfullscreen allowfullscreen&gt;
    &lt;&#x2F;iframe&gt;
&lt;&#x2F;div&gt;
&lt;p&gt;Cette vidéo est sous licence
&lt;a href=&quot;https:&#x2F;&#x2F;creativecommons.org&#x2F;licenses&#x2F;by-sa&#x2F;4.0&#x2F;deed.fr&quot;&gt;Creative Commons BY-SA 4.0&lt;&#x2F;a&gt;.&lt;&#x2F;p&gt;
&lt;ul&gt;
&lt;li&gt;&lt;a href=&quot;&#x2F;activit%C3%A9s&#x2F;conf%C3%A9rences&#x2F;introduction-securite-informatique&#x2F;bien.pptx&quot;&gt;Diapos de la première partie&lt;&#x2F;a&gt;&lt;&#x2F;li&gt;
&lt;li&gt;&lt;a href=&quot;&#x2F;activit%C3%A9s&#x2F;conf%C3%A9rences&#x2F;introduction-securite-informatique&#x2F;Pr%C3%A9sentation_des_diff%C3%A9rentes_vuln%C3%A9rabilit%C3%A9s_WEB.pdf&quot;&gt;Diapos de la partie Web&lt;&#x2F;a&gt;&lt;&#x2F;li&gt;
&lt;&#x2F;ul&gt;
</description>
            </item>
        
            <item>
                <title>FOSDEM 2017</title>
                <pubDate>Thu, 02 Feb 2017 00:00:00 +0000</pubDate>
                <link>/activités/fosdem/voyage-2017/</link>
                <guid>/activités/fosdem/voyage-2017/</guid>
                <description>&lt;h2 id=&quot;voyage-au-fosdem-avec-le-xlab&quot;&gt;Voyage au FOSDEM avec le XLab&lt;&#x2F;h2&gt;
&lt;p&gt;Un premier voyage avait été organisé avec le XLab avant que l&#x27;existence de
l&#x27;Association Sans Nom soit formalisée.&lt;&#x2F;p&gt;
</description>
            </item>
        
    </channel>
</rss>
